# 医药行业两票制之前代理商的返利问题

提问人：yufangfang 时间：2020-05-22 12:33:08
医药企业，两票制之前销售都有代理商，根据销售情况企业需要支付给代理商一定的返利，实操上，一般企业采用销售人员拿各种发票报销的形式把返利给到各个代理商。账面上也按报销发票的内容计入销售费用相应明细。请问：若销售人员均是拿差旅费相关的发票进行报销，账面计入销售费用-差旅费。这种情况导致两票制前后销售费用二级明细异常波动。若作为IPO企业，且两票制之前的期间在申报期内，对这种拿票报销的情况该如果处理？是否可以按实质还原为业务推广费？若还原就会导致票据与二级明细不一致，是否有影响？

回答人：chenyiwei
理论上应按经济实质还原，但关键在于关于“经济实质”的证据是否充分、适当；以及由此导致的税务违规风险是否得到恰当处理。建议查阅近期过会企业的IPO公开信息以确定有无可借鉴的案例。如果合规性问题较大，考虑推迟申报期间。